【裁判字號】    92,易,795
【裁判日期】    920408
【裁判案由】    違反著作權法
【裁判全文】
臺灣臺中地方法院刑事判決                          九十二年度易字第七九五號
    公  訴  人  臺灣臺中地方法院檢察署檢察官
    被      告  甲○○
右列被告因違反著作權法案件，經檢察官聲請簡易判決處刑（九十二年度偵字第一三
一七號），本院臺中簡易庭認不宜以簡易判決處刑，簽移本院刑事庭改依通常程序審
理判決如左：
    主  文
甲○○共同連續以明知為侵害著作權之物，意圖營利而交付之方法，侵害他人之著作
權，處有期徒刑肆月，如易科罰金以銀元佰元即新台幣玖佰元折算壹日。
扣案如附表所示之物均沒收。
    事  實
一、甲○○明知如附表所示之黃品源等歌手演唱之「小薇」等歌曲之音樂光碟片，均
    係未經著作權人丙○國際音樂股份有限公司等（詳如附表所示著作權人公司）多
    家唱片公司授權而擅自重製之盜版物品，竟仍以每日新台幣（下同）五百元之代
    價，受僱於姓名年籍不詳綽號「暴牙」之成年男子，與之共同基於意圖營利之概
    括犯意聯絡及行為分擔，自民國（下同）九十一年十二月三十日起，先由甲○○
    於每日下午五、六時許，將裝有如附表所示盜版音樂光碟片之檯子，推往臺中市
    ○○路十二巷二五之八號前之夜市攤位擺放，再由不詳之人前往顧攤販售，以每
    片音樂光碟片六十元之價格，販售予不特定人牟利，俟當晚十二時至翌日凌晨一
    時許，再由甲○○將檯子推回臺中市○○路十二巷之巷道內擺放。嗣於九十二年
    一月四日下午五時二十分許，在臺中市○○路十二巷十二之一號前為警查獲，並
    扣得如附表所示盜版音樂光碟五百二十七片。
二、案經如附表所示丙○國際音樂股份有限公司等著作權人公司訴由臺中市警察局第
    六分局報告臺灣臺中地方法院檢察署檢察官偵查聲請以簡易判決處刑，經本院臺
    中簡易庭簽移由本院普通刑事庭審理。
    理  由
一、訊據被告甲○○固坦承有受僱於綽號「暴牙」之成年男子，負責每日下午五、六
    時許，將裝有盜版音樂光碟之檯子推至夜市，並於當晚十二時至翌日凌晨一時許
    ，再將檯子推回等情不諱，惟辯稱：伊並無販賣盜版音樂光碟之犯行云云；然查
    ，右揭事實業據告訴代理人乙○○、張昌政分別於警詢及偵查中指訴綦詳，且附
    表所示之音樂光碟片係告訴人丙○國際音樂股份有限公司等著作權人公司所享有
    著作財產權之物，亦經告訴人等提出被侵害錄音著作及權利相關證件清冊一份附
    卷可證，此外，復有現場照片二幀在卷可稽及如附表所示之盜版音樂光碟片五百
    二十七片扣案足資佐證；另按刑法上之幫助犯，固以幫助他人犯罪之意思而參與
    犯罪構成要件以外之行為而成立，惟所謂以幫助他人犯罪之意思而參與者，指其
    參與之原因，僅在助成他人犯罪之實現者而言，倘以合同之意思而參加犯罪，即
    係以自己犯罪之意思而參與，縱其所參與者為犯罪構成要件以外之行為，仍屬共
    同正犯，又所謂參與犯罪構成要件以外之行為者，指其所參與者非直接構成某種
    犯罪事實之內容，而僅係助成其犯罪事實實現之行為而言，苟已參與構成某種犯
    罪事實之一部，即屬分擔實施犯罪之行為，雖僅以幫助他人犯罪之意思而參與，
    亦仍屬共同正犯，最高法院二十七年上字第一三三三號判例可資參照；本件被告
    甲○○雖僅負責將檯子推出及推回，所參與之行為係犯罪構成要件以外之行為，
    然其既知悉該檯子內所裝載者乃盜版音樂光碟，業據其於本院審理中陳明在卷，
    且其明知其將檯子推出之目的，乃為使檯子內之盜版音樂光碟在夜市中售出，其
    仍執意以每日五百元之代價，受僱於綽號「暴牙」之成年男子，而為上開行為，
    其有與綽號「暴牙」之成年男子就販賣盜版音樂光碟之犯罪行為，有合同之犯意
    聯絡無訛，其縱未參與販賣之犯行，仍無礙其與綽號「暴牙」之成年男子成立販
    賣盜版音樂光碟之共同正犯；本件事證明確，被告犯行洵堪認定。
二、核被告所為，係犯著作權法第八十七條第二款、第九十三條第三款之明知為侵害
    著作權之物，意圖營利而交付罪。被告與綽號「暴牙」之成年人間，有犯意之聯
    絡，行為之分擔，為共同正犯。再被告一販售行為，侵害如附表所示之數著作權
    人之法益，為想像競合犯，應依刑法第五十五條之規定從一重處斷。又被告先後
    多次犯行，時間緊接，所犯罪名相同，顯係出於概括之犯意為之，為連續犯，應
    依刑法第五十六條之規定以一罪論，並加重其刑。爰審酌被告明知如附表所示之
    音樂光碟片均係他人擅自重製之盜版音樂光碟片，竟仍受僱於他人而擺攤販售予
    不特定人牟利，漠視著作權人為視聽著作所投注之大量心力，而以販賣盜版品之
    手段攫取著作權人應得之利益，嚴重侵害他人權利，惡性非輕，惟念其犯後坦承
    犯行，態度良好，且販賣之時間非長，犯罪所得非鉅等一切情狀，量處如主文所
    示之刑，並諭知易科罰金之折算標準。扣案如附表所示之物，分別係共犯綽號「
    暴牙」之人所有，且為被告與綽號「暴牙」之人供犯罪所用之物，應依刑法第三
    十八條第一項第二款之規定宣告沒收。
據上論斷，應依刑事訴訟法第四百五十二條、第二百九十九條第一項前段，著作權法
第八十七條第二款、第九十三條第三款，刑法第十一條前段、第二十八條、第五十六
條、第五十五條、第四十一條第一項前段、第三十八條第一項第二款，罰金罰鍰提高
標準條例第二條，判決如主文。
中      華      民      國  九十二    年      四      月      八      日
                                臺灣臺中地方法院刑事第六庭
                                    法  官  許  月  馨
右正本證明與原本無異。
如不服本判決，應於判決送達後十日內向本院提出上訴狀，上訴於臺灣高等法院臺中
分院( 須附繕本 )。
                                    書記官
中      華      民      國    九十二    年      四      月      八      日
附錄本案論罪科刑法條全文
著作權法第八十七條第二款
明知為侵害著作權之物而散布或意圖散布而陳列或持有或意圖營利而交付者。
著作權法第九十三條第三款
有下列情形之一者，處二年以下有期徒刑，得併科新台幣十萬元以下罰金：
三、以第八十七條各款方法之一侵害他人之著作權者。


司法院資訊處製作；財團法人民間司法改革基金會備份。
